# 附回售条款的明股实债会计处理

提问人：ryukei 时间：2020-12-28 11:33:07
陈版，子公司B引入战略投资者C，C持股比例为20%。按照约定，如果B在未来 3 年内上市不成功，控股股东A负有回购义务，回购价为本金+每年10%的利息。
由于约定的时间较长，A的个别报表上在最初借记资本公积、贷记长期应付款。每年计息时，借记财务费用，贷记长期应付款。
在合并报表层面，抵销资本公积。
请问以上会计处理是否正确？之前查阅本论坛，也有看到贷记交易性金融负债的。

回答人：chenyiwei
1 、A的个别报表层面，因为标的并非自身权益工具，只是授予C一项附条件的期权，所以只需就该期权确认一项交易性金融负债即可，无需将日后收购时需支付的全款确认为负债。
2 、A 合并报表层面，由于少数股权也是合并报表层面的权益工具，因此需根据CAS37第十一条规定，就回购自身权益工具的合同义务全额确认负债，金额为日后需支付金额的折现值，在本案例中相当于C的投资款本金和累计的应计利息之和。